【裁判字號】    94,易,1597
【裁判日期】    950606
【裁判案由】    業務侵占等
【裁判全文】
臺灣臺北地方法院刑事判決              94年度易字第1597號
公  訴  人  臺灣臺北地方法院檢察署檢察官
被      告  甲○○
上列被告因業務侵占等案件，經檢察官提起公訴（94年度偵字第
147 80號），被告於本院準備程序中就被訴事實為有罪之陳述，
經本院合議庭裁定改由受命法官獨任以簡式審判程序審理，判決
如下：
    主  文
甲○○連續意圖為自己不法之所有，以詐術使人將本人之物交付
，處有期徒刑拾月；又連續意圖為自己不法之所有，而侵占對於
業務上所持有之物，處有期徒刑捌月。應執行有期徒刑壹年肆月
。
    事  實
一、甲○○於民國九十二年七月至九十四年二月間任職聯祿企業
    股份有限公司（下稱聯祿公司）擔任銷售業務員，負責餐飲
  、菸酒、飲料等產品業務接洽、訂單收受及貨款收取等業務，
    為從事業務之人，詎其於任職之期間，竟基於意圖為自己不
    法之所有及行使業務上登載不實文書之概括犯意，先後於附
    表一所示之時間，佯以如附表一所示之客戶向聯祿公司購買
    如附表一所示之貨物為由，連續多次於其業務上製作之出貨
    傳票上虛偽記載前揭不實之訂貨資料，並持以交付聯祿公司
    而行使之，以此詐術使聯祿公司陷於錯誤而陸續將如附表一
    所示價值共新台幣（下同）一百二十九萬三千五百四十七元
    之貨物交付甲○○，甲○○再將貨物變賣換取現金，足以生
    損害於如附表一所示之客戶及聯祿公司對於貨物管理之正確
    性。甲○○復另基於意圖為自己不法所有之概括犯意，利用
    其職務上收取客戶貨款之機會，先後多次將其向如附表二所
    示之客戶所收取而為其業務上所持有如附表二所示之貨款共
    七十一萬九千四百零六元，未繳回聯祿公司而連續侵占入己
    。嗣經聯祿公司於九十四年二月間派員查帳，始知上情。
二、案經聯祿公司訴由台北市政府警察局文山第一分局報告臺灣
    臺北地方法院檢察署檢察官偵查起訴，甲○○於本院準備程
    序進行中，就被訴事實為有罪之陳述，經合議庭裁定進行簡
    式審判程序審理。
    理  由
一、上開事實，業據被告甲○○於本院審理中坦承不諱，核與告
    訴人聯祿公司之代理人乙○○所指訴之情節相符，並有聯祿
    公司出貨傳票、請款憑證、挪用單據明細及被告於九十四年
    二月三日及同年月十一日書立之切結書等影本附卷可憑，足
    徵被告之自白與事實相符。本件事證明確，被告之上開犯行
    堪以認定，應予依法論科。
二、被告原係擔任告訴人公司之銷售業務員，負責餐飲、菸酒、
    飲料等產品業務接洽、訂單收受及貨款收取等業務，為從事
    業務之人，其佯以客戶訂購為由而於其業務上作成之出貨傳
    票上為不實之登載，持以向告訴人行使，使告訴人陷於錯誤
    而陸續交付如附表一所示貨物之行為，係犯刑法第三百三十
    九條第一項之詐欺取財罪、第二百十六條、第二百十五條之
    行使業務登載不實文書罪；又被告利用其向如附表二所示客
    戶收款之機會，將其所收取如附表二所示之貨款侵占入己，
    係犯刑法第三百三十六條第二項之業務侵占罪。被告於業務
    上文書登載不實之低度行為，復為行使之高度行為所吸收，
    不另論罪。又其先後多次詐欺取財行使業務登載不實文書及
    業務侵占之犯行，時間緊接，方法相同，各觸犯構成要件相
    同之罪名，顯係基於概括犯意而為之，均為連續犯，應依刑
    法第五十六條之規定各論以一罪，並均依法加重其刑。又被
    告所犯行使業務登載不實文書罪與詐欺取財二罪間，有方法
    結果之牽連關係，為牽連犯，依刑法第五十五條之規定，應
    從一重論以連續詐欺取財罪。又其所犯上開連續業務侵占罪
    及連續詐欺取財罪間，犯意各別，罪名互異，應予分論併罰
    。爰審酌被告之犯罪動機、目的、手段，其所詐取及侵占之
    金額不少，對告訴人所生之損害非輕，且未能與告訴人和解
    或賠償告訴人，惟其於犯後尚能坦承犯行，態度良好，已有
    悔意，且其並無前科，有臺灣高等法院前案紀錄可稽，素行
    尚佳，暨其生活狀況、智識程度等一切情狀，分別量處如主
    文所示之刑，並定其應執行刑。
據上論斷，應依刑事訴訟法第二百七十三條之一第一項、第二百
九十九條第一項前段，刑法第五十六條、第三百三十九條第一項
、第二百十六條、第二百十五條、第三百三十六條第二項、第五
十五條、第五十一條第五款，罰金罰鍰提高標準條例第一條前段
，判決如主文。
本案經檢察官陳淑雲到庭執行職務
中    華    民    國    95    年    6     月    6     日
                  刑事第五庭    法  官  李宜娟
以上正本證明與原本無異。
如不服本判決，應於判決送達後10日內向本院提出上訴狀（應抄
附繕本）。告訴人或被害人如對於本判決不服者，應具備理由請
求檢察官上訴，其上訴期間之計算係以檢察官收受判決正本之日
期為準。
                                書記官  游秀珠
中    華    民    國    95    年    6     月    12    日
附錄本案論罪科刑法條：
中華民國刑法第215條(業務上文書登載不實罪)
從事業務之人，明知為不實之事項，而登載於其業務上作成之文
書，足以生損害於公眾或他人者，處3年以下有期徒刑、拘役或
500元以下罰金。
中華民國刑法第216條(行使偽造變造或登載不實之文書罪)
行使第 210 條至第 215 條之文書者，依偽造、變造文書或登載
不實事項或使登載不實事項之規定處斷。
中華民國刑法第336條(公務公益侵占罪、業務侵占罪)
對於公務上或因公益所持有之物，犯前條第1項之罪者，處1年以
上7年以下有期徒刑，得併科5000元以下罰金。
對於業務上所持有之物，犯前條第1項之罪者，處6月以上5年以
下有期徒刑，得併科3000元以下罰金。
前二項之未遂犯罰之。
中華民國刑法第339條(普通詐欺罪)
意圖為自己或第3人不法之所有，以詐術使人將本人或第3人之物
交付者，處五年以下有期徒刑、拘役或科或併科1000元以下罰金
。
以前項方法得財產上不法之利益或使第 3 人得之者，亦同。
前二項之未遂犯罰之。


司法院資訊處製作；財團法人民間司法改革基金會備份。
